【裁判字號】    96,訴,1916
【裁判日期】    970131
【裁判案由】    偽造文書等
【裁判全文】
臺灣臺北地方法院刑事判決              96年度訴字第1916號
公  訴  人  臺灣臺北地方法院檢察署檢察官
被      告  乙○○
            甲○○
                    號
上列被告因偽造文書等案件，經檢察官提起公訴（九十六年度偵
字第一四七二二號）及檢察官移送併辦部分（九十六年度偵字第
二四八三三號），被告於準備程序進行中就被訴事實為有罪之陳
述，經告知簡式審判程序之旨，並聽取當事人之意見後，本院裁
定由受命法官獨任進行簡式審判程序，判決如下：
    主  文
乙○○所犯附表一至八之罪，各處附表一至八之刑，附表一、附
表三至至七所示偽造之署押及印文於各犯罪項下沒收。應執行有
期徒刑壹年陸月，附表一附表三至七所示偽造之署押及印文於各
犯罪項下沒收。
甲○○共同意圖為自己不法之所有，以不正方法由自動付款設備
取得他人之物，累犯，處有期徒刑參月，如易科罰金，以新臺幣
壹仟元折算壹日。
    事  實
一、乙○○於民國九十三年間，因妨害自由案件，經臺灣高等法
    院於九十四年六月一日以九十三年度上易字第一六六九號判
    處有期徒刑二月，如易科罰金，以銀元三百元折算一日，確
    定在案，於九十四年七月二十二日易科罰金執行完畢；甲○
    ○於九十三年間，因毒品危害防制條例案件，經臺灣苗栗地
    方法院於九十三年十月二十二日以九十三年度苗簡字第六六
    九號判處有期徒刑四月，如易科罰金，以銀元三百元折算一
    日，確定在案，於九十四年三月十日易科罰金執行完畢。
二、乙○○與數名年籍不詳之成年人共組信用卡詐欺集團，共同
    基於意圖為自己不法所有及偽造文書之犯意聯絡，從事下列
    行為，足生損害於如附表所示之持卡人、發卡銀行及特約商
    店：
（一）由姓名年籍不詳之成年男子，冒用「林鳳翔」名義，於民
      國95年8月1日撥打電話至國泰世華商業銀行股份有限公司
      （下稱國泰世華銀行），要求變更「林鳳翔」之帳單地址
      至臺北市中山區○○○路三九九巷十九號十三樓之二，再
      於九十五年八月四日撥打電話要求國泰世華銀行補發信用
      卡至上址，致不知情之國泰世華銀行行員陷於錯誤，而補
      寄信用卡（信用卡卡號000000000000000
      0號）至上址為附表一編號一之行為，乙○○於九十五年
      八月五日取得該信用卡後，旋偽簽「林鳳翔」之姓名於該
      信用卡背後之簽名欄上為附表一編號二之行為，再分別於
      如附表二編號一、二所示之時地，冒用「林鳳翔」名義，
      持該信用卡向附表二編號一、二所示之特約商店刷卡消費
      ，並在簽帳單上偽簽「林鳳翔」之署押後，持交各該特約
      商店而行使之，使該特約商店誤以為係「林鳳翔」本人消
      費，陷於錯誤而為商品之給付，共計詐得新臺幣（下同）
      二十萬五千四百四十元之商品，並致生損害於國泰世華銀
      行、林鳳翔及如附表一編號一、二之特約商店。
（二）由乙○○於九十六年二月十六日，冒用「李士民」名義，
      偽簽「李士民」之署押於萬泰商業銀行股份有限公司（下
      稱萬泰銀行）小額循環信用貸款申請書上，並持以向萬泰
      銀行不知情之行員行使之，欲以「李士民」名義辦理
      George & Mary現金卡而為附表三之行為，嗣經該行員查
      對身分發覺有異，始未得逞。
（三）由姓名年籍不詳之成年男子，冒用「李士民」名義，於九
      十六年三月十九日撥打電話至萬泰銀行，要求變更「李士
      民」之帳單地址至臺北市中山區○○○路三九九巷十九號
      ，再於九十六年三月二十日撥打電話要求萬泰銀行補發信
      用卡至上址，致不知情之萬泰銀行行員陷於錯誤，而補寄
      信用卡（卡號為0000000000000000號）
      至上址為附表四編號一之行為，乙○○即分別於九十六年
      二月二十日、四月二十日，冒用「李士民」名義，簽立委
      託春輝大廈（即臺北市中山區○○○路三九九巷十九號）
      管理室代收文件、信用卡之字據，並盜蓋「李士民」之印
      文於其上後，持以向春輝大廈管理員室行使之，並於同年
      四月二十四日，偽簽「李士民」之簽名於春輝大廈收文簿
      上而為附表四編號三、四、五之行為，領走上開李士民之
      信用卡後，旋偽簽「李士民」之姓名於該信用卡背後之簽
      名欄上而為附表四編號六之行為，再分別於如附表五編號
      一至十一所示之時地，冒用「李士民」名義，持該信用卡
      向附表五編號一至十一所示之特約商店刷卡消費，並在簽
      帳單上偽簽「李士民」之署押後，持交各該特約商店而行
      使之，使該特約商店誤以為係「李士民」本人消費，陷於
      錯誤而為商品之給付，共計詐得二十八萬四千六百八十三
      元之商品。並致生損害於萬泰銀行、李士民及如附表五編
      號一至十一之特約商店。
（四）由姓名年籍不詳之成年男子，冒用「李俊杰」名義，於九
      十六年四月二十三日撥打電話至中國信託商業銀行股份有
      限公司（下稱中國信託），要求變更「李俊杰」之帳單地
      址至臺北市中山區○○○路三九九巷十九號十三樓之二，
      再於九十六年四月二十五日撥打電話要求中國信託補發信
      用卡至上址，致不知情之中國信託行員陷於錯誤，而補寄
      李俊杰信用卡（卡號0000000000000000
      號）至上址而為附表六編號一之行為，乙○○即於九十六
      年四月二十六日，偽簽「李俊杰」之簽名於春輝大廈收文
      簿上，領走上開之信用卡後，旋偽簽「李俊杰」之姓名於
      該信用卡背後之簽名欄上而為附表六編號一之行為，再分
      別於如附表七所示之時地，冒用「李俊杰」之名義，持該
      信用卡向附表七所示編號一至八之特約商店、銀行自動付
      款設備，刷卡消費及預借現金，並在簽帳單上偽簽「李俊
      杰」之署押後，持交各該特約商店而行使之，使各該特約
      商店及銀行自動付款設備陷於錯誤，因而給付如刷卡、預
      借現金金額所示共計十萬六千七百九十一元之財物。
（五）乙○○與甲○○共同基於意圖為自己不法所有之犯意聯絡
      於如附表八所示之時地，由甲○○持上開信用卡向附表八
      所示之銀行自動付款設備預借現金，使該銀行自動付款設
      備陷於錯誤，給付現金一萬元。
五、案經李士民告訴暨國泰世華銀行、萬泰銀行、中國信託訴由
    內政部警政署刑事警察局報請臺灣臺北地方法院檢察署檢察
    官偵查起訴。
    理  由
一、程序部分：本件被告所犯係死刑、無期徒刑或最輕本刑為三
    年以上有期徒刑以外之罪，亦非屬高等法院管轄第一審之案
    件，其於準備程序中就被訴事實為有罪之陳述，經本院告知
    簡式審判程序之旨，並聽取當事人意見後，經本院合議庭依
    刑事訴訟法第二百七十三條之一第一項規定裁定由受命
    法官獨任進行簡式審判程序，合先敘明。
二、前揭事實，業據被告於本院準備程序、審理時均坦承不諱（
    見本院九十六年一月四日準備程序、審理筆錄），核與告訴
    人李士民指述、證人林鳳翔證述對於告訴代理人郭世豪、翁
    秀玲、洪明瑞之指述相符及簽帳單、消費明細表對於萬泰銀
    行小額循環信用貸款申請書春輝大廈收文簿、委託書、各類
    掛號郵件、被告甲○○提款照片、監視錄影帶翻拍照片在卷
    可稽及國泰銀行、萬泰銀行、中國信託提供之錄音光碟可證
    ，本件事證明確，被告犯行均堪認定，應予依法論科。
三、被告乙○○所為如附表一編號一、附表四編號一、附表六編
    號一所為，係犯刑法第三百三十九條第一項詐欺取財既遂罪
    ；另所為附表一編號二、附表三編號一、附表四編號二至五
    、附表六編號二至三，係犯刑法第二百十六條、第二百十條
    行使偽造私文書罪；另附表二編號一至二、附表五編號一至
    十、附表七編號一、編號六至八，係犯刑法第二百十六條、
    第二百十條行使偽造私文書罪及同法第三百三十九條第一項
    之詐欺取財既遂罪；另所為如附表七編號二至五、附表編號
    八編號一所示，係犯刑法第三百三十九條之二第一項以不正
    方法由自動設備取得他人之物罪；另附表五編號十一所示，
    係犯刑法第三百三十九條第三項、第一項之詐欺取財未遂罪
    。被告甲○○所為附表八編號一所示，係犯刑法第三百三十
    九條之二第一項以不正方法由自動設備取得他人之物罪。被
    告乙○○所為偽造署押及印文之行為及偽造私文書之行為，
    均為偽造私文書及行使偽造私文書之高度行為所吸收，均不
    另論科。被告乙○○與數名年籍不詳之成年人就附表一至附
    表七所示之行為有犯意聯絡及行為分擔為共同正犯。被告乙
    ○○及甲○○與年籍不詳之成年人就附表八編號一所示之行
    為有犯意聯絡及行為分擔為共同正犯。被告乙○○於附表二
    編號一至二、附表五編號一至十、附表七編號一、編號六至
    八所示之犯行，係同時同地犯上開行使偽造私文書罪及詐欺
    取財罪，客觀上其行為、時間已具局部重合，可認被告乙○
    ○所為乃基於同一犯罪故意而實行一個犯罪行為，核屬一行
    為觸犯二罪名，均為想像競合犯，各應從一重之行使偽造私
    文書罪處斷。又被告乙○○、甲○○有如事實所載之犯罪科
    刑、執行情形，有臺灣高等法院被告前案紀錄表一份在卷可
    按，其受有期徒刑之執行完畢後，五年內再犯本件有期徒刑
    以上之罪，為累犯，應依刑法第四十七條第一項規定分別加
    重其刑。另被告乙○○以李士民所有之信用卡合法持有人之
    身分為附表五編號十一之犯行，因已著手於詐欺行為之實施
    ，僅因店員發覺有異不同意其刷卡而未發生交付財物之結果
    ，為未遂犯，應依刑法第二十五條之規定減輕其刑，並先加
    後減之。爰審酌被告乙○○正值青壯年，不思循正當途徑賺
    取錢財，即因心生貪念而冒用被害人之名義盜刷消費使用，
    使被害人金融信譽有受負面影響之虞，酌以信用卡為通用塑
    膠貨幣，有促進社會經濟、市場之效用，首重交易信賴，被
    告冒用被害人名義盜刷，致社會交易信賴關係受相當程度之
    破壞，所為嚴重危害社會經濟秩序，影響銀行、被害人權益
    甚鉅，犯罪所生之危害嚴重，惟念其於偵查中及本院審理時
    ，均坦承犯行，頗具悔意之犯罪後態度、目的、手段、詐欺
    所得金額等一切情狀，分別量處如主文所示之刑；另審酌被
    告甲○○於本院審理坦承犯行，所盜領金額不高，及其犯罪
    犯罪後態度、目的、手段、詐欺所得金額等一切情狀，量處
    如主文所示，併諭知易科罰金之折算標準。又被告乙○○為
    附表一、二、三、四之犯行係於九十六年四月二十四日以前
    為本件犯行，合於中華民國九十六年罪犯減刑條例之減刑條
    件，應依該條例第二條第一項第三款、第七條、第九條之規
    定，減其宣告刑二分之一，並定其應執行刑。另如附表一、
    三至七所示偽造之署押及印文，雖未扣案，仍應依刑法第二
    百十九條沒收之。
四、檢察官移送併辦部分（九十六年度偵字第二四八三三號），
    與本件起訴事實同一，本院應併與審酌，附此敘明。
據上論斷，應依刑事訴訟法二百七十三條之一第一項、第二百九
十九條第一項前段，刑法第二十八條、第五十五條、第二百十六
條、第二百一十條、第三百三十九條第一項、第三項、第三百三
十九條之二第一項、第二百十九條、第四十七條第一項、第二十
五條、第四十一條第一項前段、第五十一條第五款、第七十一條
第一項，中華民國九十六年罪犯減刑條例第二條第一項第三款、
第七條、第九條、第十條第一項，刑法施行法第一條之一，判決
如主文。
本案經檢察官鄧巧羚到庭執行職務
中    華    民    國    97    年    1    月    31     日
                  刑事第八庭    法  官  陳德民
上正本證明與原本無異。
如不服本判決，應於判決送達後10日內向本院提出上訴狀（應抄
附繕本）。告訴人或被害人如對於本判決不服者，應具備理由請
求檢察官上訴，其上訴期間之計算係以檢察官收受判決正本之日
期為準。
                                書記官  黃鈴容
中    華    民    國    97    年    1    月    31     日
附錄本案論罪科刑法條全文：
中華民國刑法第216條
行使第210 條至第215 條之文書者，依偽造、變造文書或登載不
實事項或使登載不實事項之規定處斷。
中華民國刑法第210條
偽造、變造私文書，足以生損害於公眾或他人者，處5 年以下有
期徒刑。
中華民國刑法第339條
意圖為自己或第三人不法之所有，以詐術使人將本人或第三人之
物交付者，處5 年以下有期徒刑、拘役或科或併科1 千元以下罰
金。
以前項方法得財產上不法之利益或使第三人得之者，亦同。
前二項之未遂犯罰之。
中華民國刑法第339條之2
（違法由自動付款設備取得他人之物之處罰）
意圖為自己或第三人不法之所有，以不正方法由自動付款設備取
得他人之物者，處3年以下有期徒刑、拘役或1萬元以下罰金。
以前項方法得財產上不法之利益或使第三人得之者，亦同。
 附表一
┌──┬──────┬─────────┬───────┐
│編號│  犯罪時間  │ 行為事實         │ 罪名及宣告刑 │
│    │  （民國）  │                  │              │
├──┼──────┼─────────┼───────┤
│ 01 │95年8月4 日 │詐領國泰世華銀行核│乙○○共同犯詐│
│    │            │發之林鳳翔        │欺取財罪，累犯│
│    │            │0000000000000000號│，處有期徒刑肆│
│    │            │信用卡1張。       │月，減為有期徒│
│    │            │                  │刑貳月。      │
├──┼──────┼─────────┼───────┤
│ 02 │95年8月5日  │偽簽林鳳翔簽名於國│乙○○共同犯行│
│    │            │泰世華銀行        │使偽造私文書罪│
│    │            │0000000000000000  │，累犯，處有期│
│    │            │號信用卡1張背面。 │徒刑肆月，減為│
│    │            │                  │有期徒刑貳月，│
│    │            │                  │偽造「林鳳翔」│
│    │            │                  │署押壹枚沒收。│
└──┴──────┴─────────┴───────┘
 附表二：
┌──┬──────┬─────────┬───────┐
│編號│  犯罪時間  │  犯罪地點及詐騙金│ 罪名及宣告刑 │
│    │  （民國）  │  額              │              │
├──┼──────┼─────────┼───────┤
│ 01 │95年8月6日夜│台北市○○街220號1│乙○○共同犯行│
│    │間11時54分  │樓金瑞祥珠寶。    │使偽造私文書罪│
│    │            │15萬元            │，累犯，處有期│
│    │            │                  │徒刑肆月，減為│
│    │            │                  │有期徒刑貳月，│
│    │            │                  │偽造「林鳳翔」│
│    │            │                  │署押參枚沒收。│
├──┼──────┼─────────┼───────┤
│ 02 │95年8月8日夜│台北市○○○路○段 │乙○○共同犯行│
│    │間6時40分   │45號太平洋百貨。5 │使偽造私文書罪│
│    │            │萬5,440元。       │，累犯，處有期│
│    │            │                  │徒刑肆月，減為│
│    │            │                  │有期徒刑貳月，│
│    │            │                  │偽造「林鳳翔」│
│    │            │                  │署押壹枚沒收。│
└──┴──────┴─────────┴───────┘
附表三
┌──┬──────┬─────────┬───────┐
│編號│  犯罪時間  │ 行為事實         │ 罪名及宣告刑 │
│    │  （民國）  │                  │              │
├──┼──────┼─────────┼───────┤
│ 01 │96年2月26 日│偽簽李士民之署押於│乙○○共同犯行│
│    │            │貸款申請書申請現金│使偽造私文書罪│
│    │            │卡因承辦人員發現未│，累犯，處有期│
│    │            │得呈              │徒刑肆月，減為│
│    │            │                  │有期徒刑貳月，│
│    │            │                  │偽造「李士民」│
│    │            │                  │署押貳枚沒收  │
└──┴──────┴─────────┴───────┘
附表四
┌──┬──────┬─────────┬───────┐
│編號│  犯罪時間  │ 行為事實         │ 罪名及宣告刑 │
│    │  （民國）  │                  │              │
├──┼──────┼─────────┼───────┤
│ 01 │96年3月22 日│詐領萬泰銀行核發之│乙○○共同犯詐│
│    │            │李士民            │欺取財罪，累犯│
│    │            │000000000000000號 │，處有期徒刑肆│
│    │            │信用卡1張。       │月，減為有期徒│
│    │            │                  │刑貳月。      │
├──┼──────┼─────────┼───────┤
│ 02 │96年2月20日 │冒用李士民名義簽立│乙○○共同犯行│
│    │            │李士民簽名一枚及印│使偽造私文書罪│
│    │            │文一枚之委託書加以│，累犯，處有期│
│    │            │行使              │徒刑肆月，減為│
│    │            │                  │有期徒刑貳月，│
│    │            │                  │偽造「李士民」│
│    │            │                  │署押壹枚及印文│
│    │            │                  │壹枚均沒收。  │
├──┼──────┼─────────┼───────┤
│ 03 │96年4月20日 │冒用李士民名義簽立│乙○○共同犯行│
│    │            │李士民簽名一枚及印│使偽造私文書罪│
│    │            │文二枚之委託書加以│，累犯，處有期│
│    │            │行使              │徒刑肆月，減為│
│    │            │                  │有期徒刑貳月，│
│    │            │                  │偽造「李士民」│
│    │            │                  │署押壹枚及印文│
│    │            │                  │貳枚均沒收。  │
├──┼──────┼─────────┼───────┤
│ 04 │96年4月24日 │冒用李士民名義簽立│乙○○共同犯行│
│    │            │李士民簽名一枚於登│使偽造私文書罪│
│    │            │記簿加以行使      │，累犯，處有期│
│    │            │                  │徒刑肆月，減為│
│    │            │                  │有期徒刑貳月，│
│    │            │                  │偽造「李士民」│
│    │            │                  │署押壹枚沒收。│
│    │            │                  │              │
├──┼──────┼─────────┼───────┤
│ 05 │96年4月某日 │冒用李士民名義簽立│乙○○共同犯行│
│    │            │李士民簽名於李士民│使偽造私文書罪│
│    │            │萬泰銀行卡號      │，累犯，處有期│
│    │            │0000000000000000號│徒刑肆月，減為│
│    │            │信用卡背面簽名欄加│有期徒刑貳月，│
│    │            │以行使            │偽造「李士民」│
│    │            │                  │署押壹枚沒收。│
└──┴──────┴─────────┴───────┘
 附表五
┌──┬──────┬─────────┬───────┐
│編號│  犯罪時間  │  犯罪地點及詐騙金│ 罪名及宣告刑 │
│    │  （民國）  │  額              │              │
├──┼──────┼─────────┼───────┤
│ 01 │96年4月25日 │桃園縣中壢市○○路│乙○○共同犯行│
│    │下午7時50分 │路154號金玉豐銀樓 │使偽造私文書罪│
│    │            │。15萬1,800元     │，累犯，處有期│
│    │            │                  │徒刑肆月，偽造│
│    │            │                  │「李士民」署押│
│    │            │                  │壹枚沒收。    │
├──┼──────┼─────────┼───────┤
│ 02 │96年4月25日 │桃園縣中壢市○○路│乙○○共同犯行│
│    │夜間8時30分 │2段198號萬盛加油站│使偽造私文書罪│
│    │            │。1,500元。       │，累犯，處有期│
│    │            │                  │徒刑肆月，偽造│
│    │            │                  │「李士民」署押│
│    │            │                  │壹枚沒收。    │
├──┼──────┼─────────┼───────┤
│ 03 │96年4月25日 │苗栗縣苗栗市○○路│乙○○共同犯行│
│    │夜間10時8分 │905號1樓康是美藥妝│使偽造私文書罪│
│    │            │店。2,355元。     │，累犯，處有期│
│    │            │                  │徒刑肆月，偽造│
│    │            │                  │「李士民」署押│
│    │            │                  │壹枚沒收。    │
├──┼──────┼─────────┼───────┤
│ 04 │96年4月26日 │苗栗縣苗栗市○○路│乙○○共同犯行│
│    │下午4時28分 │777號新寶興銀樓。 │使偽造私文書罪│
│    │            │6,230元。         │，累犯，處有期│
│    │            │                  │徒刑肆月，偽造│
│    │            │                  │「李士民」署押│
│    │            │                  │壹枚沒收。    │
├──┼──────┼─────────┼───────┤
│ 05 │96年4月26日 │苗栗縣苗栗市○○路│乙○○共同犯行│
│    │下午5時12分 │839號標準堂鐘錶行 │使偽造私文書罪│
│    │            │。6萬5,250元。    │，累犯，處有期│
│    │            │                  │徒刑肆月，偽造│
│    │            │                  │「李士民」署押│
│    │            │                  │貳枚沒收。    │
├──┼──────┼─────────┼───────┤
│ 06 │96年4月26日 │苗栗縣苗栗市○○路│乙○○共同犯行│
│    │下午5時23分 │835號戴安芬專賣店 │使偽造私文書罪│
│    │            │。5,121元。       │，累犯，處有期│
│    │            │                  │徒刑肆月，偽造│
│    │            │                  │「李士民」署押│
│    │            │                  │壹枚沒收。    │
├──┼──────┼─────────┼───────┤
│ 07 │96年4月26日 │苗栗縣苗栗市○○路│乙○○共同犯行│
│    │下午5時42分 │832號紅番區。     │使偽造私文書罪│
│    │            │2,900元。         │，累犯，處有期│
│    │            │                  │徒刑肆月，偽造│
│    │            │                  │「李士民」署押│
│    │            │                  │貳枚沒收。    │
├──┼──────┼─────────┼───────┤
│ 08 │96年4月26日 │苗栗縣苗栗市○○路│乙○○共同犯行│
│    │下午6時33分 │59號荷花鞋坊。    │使偽造私文書罪│
│    │            │8,500元。         │，累犯，處有期│
│    │            │                  │徒刑肆月，偽造│
│    │            │                  │「李士民」署押│
│    │            │                  │貳枚沒收。    │
├──┼──────┼─────────┼───────┤
│ 09 │96年4月26日 │苗栗縣苗栗市○○路│乙○○共同犯行│
│    │下午6時33分 │22號順發3C量販。3 │使偽造私文書罪│
│    │            │萬9,977元。       │，累犯，處有期│
│    │            │                  │徒刑肆月，偽造│
│    │            │                  │「李士民」署押│
│    │            │                  │壹枚沒收。    │
├──┼──────┼─────────┼───────┤
│ 10 │96年4月27日 │苗栗縣銅鑼鄉○○路│乙○○共同犯行│
│    │下午3時41分 │378號統一精工股份 │使偽造私文書罪│
│    │            │有限公司銅鑼加油站│，累犯，處有期│
│    │            │。1,000元。       │徒刑肆月，偽造│
│    │            │                  │「李士民」署押│
│    │            │                  │壹枚沒收。    │
├──┼──────┼─────────┼───────┤
│ 11 │96年5月14日 │苗栗縣公館鄉五谷村│乙○○共同犯詐│
│    │下午4時34分 │五谷76-1號中國石油│欺取財未遂罪，│
│    │            │百成加油站。      │累犯，處有期徒│
│    │            │1,000元。（刷卡交 │刑參月。      │
│    │            │易失敗未遂，未簽交│              │
│    │            │易單              │              │
│    │            │ ）               │              │
└──┴──────┴─────────┴───────┘
附表六
┌──┬──────┬─────────┬───────┐
│編號│  犯罪時間  │ 行為事實         │ 罪名及宣告刑 │
│    │  （民國）  │                  │              │
├──┼──────┼─────────┼───────┤
│ 01 │96年4月25 日│詐領中國信託銀行核│乙○○共同犯詐│
│    │            │發之李俊杰        │欺取財罪，累犯│
│    │            │0000000000000000號│，處有期徒刑肆│
│    │            │信用卡1張。       │月。          │
│    │            │                  │              │
├──┼──────┼─────────┼───────┤
│ 02 │96年4月26日 │冒用李俊杰名義簽立│乙○○共同犯行│
│    │            │李俊杰簽名一枚於登│使偽造私文書罪│
│    │            │記簿加以行使      │，累犯，處有期│
│    │            │                  │徒刑肆月，偽造│
│    │            │                  │「李俊杰」署押│
│    │            │                  │壹枚沒收。    │
├──┼──────┼─────────┼───────┤
│ 03 │96年4月26日 │冒用李俊杰名義簽立│乙○○共同犯行│
│    │            │李俊杰簽名於李俊杰│使偽造私文書罪│
│    │            │中國信託銀行卡號  │，累犯，處有期│
│    │            │0000000000000000號│徒刑肆月，偽造│
│    │            │信用卡背面簽名欄加│「李俊杰」署押│
│    │            │以行使            │壹枚沒收。    │
│    │            │                  │              │
└──┴──────┴─────────┴───────┘
 附表七
┌──┬──────┬─────────┬───────┐
│編號│  犯罪時間  │  犯罪地點及詐騙金│ 罪名及宣告刑 │
│    │  （民國）  │  額              │              │
├──┼──────┼─────────┼───────┤
│ 01 │96年4月27日 │新竹市○○路○段716│乙○○共同犯行│
│    │下午8時5分  │號臺灣中油光復站。│使偽造私文書罪│
│    │            │850元             │，累犯，處有期│
│    │            │                  │徒刑肆月，偽造│
│    │            │                  │「李俊杰」署押│
│    │            │                  │壹枚沒收。    │
├──┼──────┼─────────┼───────┤
│ 02 │96年4月27日 │苗栗縣公館鄉五股村│乙○○共同犯違│
│    │夜間9時3分  │94號來爾富店內提款│法由自動付款設│
│    │            │機。20,000元。    │備取得他人之物│
│    │            │                  │罪，累犯，處有│
│    │            │                  │期徒刑肆月。  │
├──┼──────┼─────────┼───────┤
│ 03 │96年4月27日 │苗栗縣公館鄉五股村│乙○○共同犯違│
│    │夜間9時4分  │94號來爾富店內提款│法由自動付款設│
│    │            │機。20,000元。    │備取得他人之物│
│    │            │                  │罪，累犯，處有│
│    │            │                  │期徒刑肆月。  │
├──┼──────┼─────────┼───────┤
│ 04 │96年4月27日 │苗栗縣公館鄉五股村│乙○○共同犯違│
│    │夜間9時5分  │94號來爾富店內提款│法由自動付款設│
│    │            │機。20,000元。    │備取得他人之物│
│    │            │                  │罪，累犯，處有│
│    │            │                  │期徒刑肆月。  │
├──┼──────┼─────────┼───────┤
│ 05 │96年4月27日 │苗栗縣公館鄉五股村│乙○○共同犯違│
│    │夜間9時5分  │94號來爾富店內提款│法由自動付款設│
│    │            │機。20,000元。    │備取得他人之物│
│    │            │                  │罪，累犯，處有│
│    │            │                  │期徒刑肆月。  │
├──┼──────┼─────────┼───────┤
│ 06 │96年4月28日 │苗栗縣苗栗市○○路│乙○○共同犯行│
│    │下午3時17分 │825號生活工廠苗栗 │使偽造私文書罪│
│    │            │店。3,671元。     │，累犯，處有期│
│    │            │                  │徒刑肆月，偽造│
│    │            │                  │「李俊杰」署押│
│    │            │                  │壹枚沒收。    │
├──┼──────┼─────────┼───────┤
│ 07 │96年4月29日 │苗栗縣苗栗市○○路│乙○○共同犯行│
│    │下午3時49分 │724號新標準鐘錶店 │使偽造私文書罪│
│    │            │。9,450元。       │，累犯，處有期│
│    │            │                  │徒刑肆月，偽造│
│    │            │                  │「李俊杰」署押│
│    │            │                  │壹枚沒收。    │
├──┼──────┼─────────┼───────┤
│ 08 │96年4月29日 │苗栗縣苗栗市○○路│乙○○共同犯行│
│    │下午4時57分 │853號震旦行通訊苗 │使偽造私文書罪│
│    │            │栗店。1萬3,000元。│，累犯，處有期│
│    │            │                  │徒刑肆月，偽造│
│    │            │                  │「李俊杰」署押│
│    │            │                  │壹枚沒收。    │
└──┴──────┴─────────┴───────┘
 附表八
┌──┬──────┬─────────┬───────┐
│編號│  犯罪時間  │  犯罪地點及詐騙金│ 罪名及宣告刑 │
│    │  （民國）  │  額              │              │
├──┼──────┼─────────┼───────┤
│ 01 │96年4月28日 │苗栗縣苗栗市○○路│乙○○共同犯違│
│    │12時29分    │904號統一大千便利 │法由自動付款設│
│    │            │商店內提款機。    │備取得他人之物│
│    │            │10,000 元。       │罪，累犯，處有│
│    │            │                  │期徒刑肆月。  │
│    │            │                  │甲○○共同犯違│
│    │            │                  │法由自動付款設│
│    │            │                  │備取得他人之物│
│    │            │                  │罪，累犯，處有│
│    │            │                  │期徒刑參月，如│
│    │            │                  │易科罰金以新台│
│    │            │                  │幣壹仟元折算壹│
│    │            │                  │日。          │
└──┴──────┴─────────┴───────┘


司法院資訊處製作；財團法人民間司法改革基金會備份。
